【裁判字號】    91,上易,3430
【裁判日期】    920124
【裁判案由】    恐嚇等
【裁判全文】
臺灣高等法院刑事判決                          九十一年度上易字第三四三號
    上  訴  人
    即  被  告  Ｍ○○  男四十.
    選任辯護人  朱瑞陽律師
    上  訴  人
    即被告配偶  Ｌ○○○女  住.
    上  訴  人
    即  被  告  Ｅ○○  女四十.
    選任辯護人  李祖麟律師
右上訴人因恐嚇取財等案件，不服臺灣桃園地方法院九十一年度易字第九九三號，中
華民國九十一年十月三十一日第一審判決（起訴案號：臺灣桃園地方法院檢察署九十
一年度偵字第六Ｏ六七、七Ｏ四一、八五六八號）提起上訴，本院判決如左：
    主  文
原判決關於被告Ｍ○○及Ｅ○○部分均撤銷。
Ｍ○○共同連續意圖為自己不法之所有，以恐嚇使人將本人之物交付，累犯，處有期
徒刑肆年，並應於刑之執行完畢或赦免後令入勞動場所，強制工作壹年。扣案之摩托
羅拉ＣＤ九二八型行動電話貳支、未扣案之一字起子壹支、戳刀壹支均沒收。
Ｅ○○共同連續意圖為自己不法之所有，以恐嚇使人將本人之物交付，處有期徒刑拾
月，扣案之摩托羅拉ＣＤ九二八型行動電話貳支、未扣案之一字起子壹支、戳刀壹支
均沒收。
    事  實
一、Ｍ○○前曾於民國八十七年間因竊盜案件，經判處有期徒刑五月確定，且於八十
    八年四月二十六日執行完畢，竟猶不知悛悔，並有竊盜及恐嚇取財之犯罪習慣，
    Ｍ○○於九十年十一月間，先在臺北某不詳處所，以每本新臺幣（下同）一萬二
    千元之代價，向姓名年籍不詳綽號「牛頭」之男子，購買戶名為「黃鴻裕」（世
    華聯合商業銀行中港分行，帳號為000－00－000000－0）、「王文
    宏」（華南商業銀行台中民族路分行，帳號為000－00－000000－0
    ）、「周瑞良」（郵政管理局00000000000000號）、「曾俊豪」
    （郵政管理局局00000000000000」等不知情者之帳戶之存摺、印
    章、提款卡，並與陳瑞岳（由檢察官另案偵查中）、未○○（已經判決有罪確定
    ）、Ｅ○○基於共同意圖為自己不法所有之竊盜及恐嚇取財之概括犯意聯絡（未
    ○○及Ｅ○○係自九十一年二月七日起始參與Ｍ○○所組竊盜擄車勒贖集團），
    由Ｍ○○、陳瑞岳負責以由陳瑞岳駕車搭載Ｍ○○，於如附表一、二所示之時、
    地，陳瑞岳在旁把風，Ｍ○○持客觀上可作為兇器使用之陳瑞岳所有長約二十公
    分之一字起子乙支（未扣案）、長約十五公分之戳刀乙支（未扣案）作為行竊工
    具之方式，行竊如附表一、二所示之車輛，得手後先將車輛駛至他處藏放，繼為
    使如附表一、二所示之被害人付款贖車，乃以車上留有之車主聯絡電話，或由Ｍ
    ○○、或由未○○使用由Ｍ○○所購買之摩托羅拉ＣＤ九二八型行動電話二支（
    序號各為00000000000000、000000000000000）
    搭配渠等所購買之不詳號碼之易付卡門號（各該易付卡於使用完畢均已丟棄），
    多次撥打電話予如附表一、二所示之受話人，並對如附表一所示之被害人，連續
    出言恫嚇如附表一「恐嚇電話內容」欄所示之言語而索取如附表一所示之金額，
    （而如附表二所示之部分，除編號三十、三一因已為警查獲來不及撥打電話索款
    外，雖亦有撥打電話向被害人索取如附表二所示之款項，惟電話內容尚不構成恐
    嚇），而要求被害人須分別匯款至前開黃鴻裕、王文宏、周瑞良、曾俊豪四人之
    帳戶內，使如附表一所示之被害人因恐車輛受損而心生畏懼（除附表一編號六、
    七、十、十三、十四、十七、二三、二四之被害人未付贖款外），及如附表二所
    示之被害人（除附表二編號六、八、九、十七、十八、十九、二三、二六、三十
    、三一之被害人未付贖款外），分別依Ｍ○○或未○○之指示將金錢匯入前述帳
    戶內（個別金額及匯入帳戶詳如附表一、二「被害人匯款之金額及匯入之帳戶」
    欄所示），Ｍ○○或未○○收到款項後，再以電話告知如前述附表一、二所示已
    匯款之被害人被竊車輛之藏放地點，而自九十一年二月七日起，並由未○○駕車
    搭載知情且有共同犯意聯絡之Ｅ○○，Ｅ○○則戴上其所有之黑色太陽眼鏡，以
    前述黃鴻裕、王文宏、周瑞良、曾俊豪四人之提款卡，至銀行之自動提款機將贖
    款提領出，得款後則由Ｍ○○與未○○均分，未○○再隨意分給Ｅ○○幾千元，
    嗣經臺灣桃園地方法院檢察署檢察官與臺灣新竹地方法院檢察署檢察官共同指揮
    內政部警政署刑事警察局、電信警察第一中隊及基隆市警察局第一分局所屬司法
    警察，依被害人所提供之勒贖電話資料比對通聯紀錄並向臺灣新竹地方法院聲請
    實施通訊監察而循線查悉上情，再由檢察官簽發拘票交刑事警察局所屬司法警察
    ，逕行拘提Ｍ○○並在其住處扣得其所有之行動電話三支、現金四萬五千六百元
    、及周瑞良前開帳號之記錄紙條乙張；另逕行拘提Ｅ○○，並在其住處扣得汽車
    音響一台、王文宏印章一枚及存摺一本、周瑞良印章一枚、存摺一本、黃鴻裕印
    章一枚、存摺一本、曾俊豪印章一枚、Ｅ○○所有之太陽眼鏡二副（一支為黑色
    ，一支為暗紅色）、Ｍ○○所有供未○○打恐嚇電話所用之摩托羅拉ＣＤ九二八
    型行動電話二支；另亦簽發拘票逕行拘提未○○，未○○自知難逃亦於檢察官簽
    發拘票後出面投案。
二、案經基隆市警察局第一分局、刑事警察局偵四隊報請臺灣桃園地方法院檢察署檢
    察官偵查起訴。
    理  由
一、右揭犯罪事實，業據上訴人即被告Ｍ○○於警訊及偵審中坦承不諱，而上訴人即
    被告Ｅ○○固不否認自九十一年二月起受未○○所託代為領款，至九十一年三月
    間知道Ｍ○○及未○○竊車勒贖之事，但稱：並未參與竊盜及恐嚇取財犯行云云
    。
二、經查：
    １、被告Ｍ○○於警訊時供稱：假帳戶是我提供的，我與陳瑞岳負責下手竊車，
        Ｅ○○負責提款，未○○負責勒崇及提領贓款，我以戳刀磨成鐵片竊車等語
        （詳六Ｏ六七號偵查卷第六頁），再於原審供稱：每次偷都有帶一字起子，
        是開電瓶時用，是陳瑞岳的，另用一把約十五分公的戳刀，是開車門及引擎
        ，在Ｅ○○住處找到的手機是做案用的，是我買的等語（詳原審卷第六三至
        六五頁），顯見被告Ｍ○○就與另案被告陳瑞岳持陳瑞岳所有可供行兇用一
        字起子及戳刀竊車一事，坦承不諱，核與同案被告未○○於警訊時供稱：是
        Ｍ○○及陳瑞岳二人負責找尋目標行竊汽車得手後放置在找好的地方，再由
        Ｍ○○將被害車主資料給我，由我負責打電話給被害人，告知「車子在我這
        裡，如欲要車請匯入指定帳戶，待金錢收到後，即告知車子在何處」，價格
        三萬至六萬元不等，領錢由我載Ｅ○○到郵局或銀行領取，錢由我與Ｍ○○
        分一半，我再與Ｅ○○分贓，每件案子可分得一萬至三萬元，王文宏、周瑞
        良、黃鴻商及曾俊豪人頭帳戶是Ｍ○○給我的，領款之金融卡四張目前由Ｅ
        ○○保管等語（詳七Ｏ四一號偵查卷第四頁），後於偵查中供稱：我負責打
        電話，Ｍ○○及陳瑞岳負責偷車，Ｅ○○負責領錢，我與Ｍ○○平分錢，Ｅ
        ○○部分是我給的等情相符（詳七Ｏ四一號偵查卷第十四頁），顯見被告Ｍ
        ○○及陳瑞岳負責竊車，被告未○○及Ｅ○○負責領款等情，堪可採信。
    ２、被告Ｅ○○於警訊時供稱：玉文宏、周瑞良、黃鴻裕及曾俊豪的存摺、印章
        均在我手上，只知道是Ｍ○○及陳瑞岳二人偷汽車後打電話給被害人要他們
        匯入帳戶內可以提領現金，是未○○載我提領等語（詳六Ｏ六七號偵查卷第
        十頁），顯見被告Ｅ○○就負責以提款卡領錢一事，並未否認，惟被告Ｅ○
        ○於本院辯稱：是九十一年二月才開始替未○○領錢，到九十一年三月才知
        道是領什麼錢等語，而被告Ｍ○○於本院亦供稱：剛開始是伊自己領錢，惟
        因太忙所以於九十一年一月間改叫未○○領款等語，而被告未○○於本院調
        查時亦稱：是九十一年一月底或二月初才替Ｍ○○領款，因不會使用提款卡
        領錢才叫Ｅ○○領錢等語，核與被告Ｅ○○供述不是九十年十一月起即負責
        領款一詞相符，至於被告Ｅ○○究竟是九十一年一月底或二月初才負責領錢
        ，雖被告Ｍ○○及未○○供述不同，惟九十一年一月二十九日仍由被告Ｍ○
        ○領款，此有提款機所照得之被告Ｍ○○照片六張附卷可證（詳八五六八號
        偵查卷第二一九頁），顯見九十一年一月二十九日前，仍由被告Ｍ○○負責
        領款，而被告Ｅ○○領款被照得之照片日期為九十一年二月七日（詳七四二
        號他字卷第六十頁），是在無其他確切證據情況下，當認被告Ｅ○○是自九
        十一年二月七日起始負責提款業務。
    ３、雖被告Ｅ○○另辯稱：自九十一年三月間才知提款的錢是竊車勒贖的錢云云
        ，而被告未○○亦附和被告Ｅ○○之供述，惟觀被告Ｅ○○於九十一年二月
        七日去領錢時，即戴著黑色太陽眼鏡，按斯時為二月間，太陽並非很大，當
        無在走廊，無太陽光情況下，仍戴著太陽眼鏡之必要，且提款者之帳戶，均
        非被告Ｅ○○所認識之人，而被告未○○與Ｅ○○為多年男女朋友關係，被
        告未○○有何收入，豈有被告Ｅ○○所不知之理？然被告Ｅ○○竟戴著太陽
        眼鏡，提領不認識人帳戶內的錢，顯見被告Ｅ○○自九十一年二月七日參與
        提款時起，應當知所領之錢是竊車勒贖之錢無疑。
    ４、再被告Ｍ○○等人竊車目的，不是為賣贓車，亦不是為拆解零件，而是在等
        被害人贖車匯款入指定帳戶，可以領得現金花用，如果無法領得現款，則被
        告Ｍ○○等人犯罪目的即無法達到，按被告Ｅ○○明知Ｍ○○及未○○竊車
        勒贖，而仍參與領款行為，其顯有參與竊車勒贖之共同犯意甚明，故自難以
        錢匯入帳戶後，乃處分贓物之行為，而認被告Ｅ○○單純領款行為，不構成
        犯罪，從而被告Ｅ○○辯稱：領款與犯罪行為無關一詞，委不足採，因被告
        Ｍ○○等人犯罪目的即為領款。
    ５、且有如附表一、二「相關證據」欄所示之證據附卷可稽；復有刑事警察局偵
        四隊警員之偵查報告暨其偵查時向臺灣新竹地方法院聲請實施監聽結果之通
        話紀錄表影本、臺灣大哥大股份有限公司雙向通聯資料查詢多紙、臺灣大哥
        大股份有限公司基本資料查詢多紙、戶名為「黃鴻裕」之世華聯合商業銀行
        中港分行開戶資料影本、存摺存款交易查詢資料影本、戶名為「王文宏」之
        華南商業銀行台中民族路分行開戶資料影本、存款往來明細表影本、萬通銀
        行自動提款機跨行交易明細表影本、被告Ｍ○○於九十一年一月二十九日、
        被告Ｅ○○於九十一年二月七日分別至提款機提領被害人匯入金錢之自動提
        款機翻拍照片多幀、Ｍ○○帶同警員起出所竊贓車二部（車號Ｗ二－０五一
        六號、Ｑ六－七０一號）之照片四幀等在卷可佐；此外，復有前開在被告Ｍ
        ○○住處扣得之周瑞良帳號記錄紙條乙張；在Ｅ○○住處扣得之汽車音響一
        台、王文宏印章一枚及存摺一本、周瑞良印章一枚、存摺一本、黃鴻裕印章
        一枚、存摺一本、曾俊豪印章一枚、太陽眼鏡（黑色）一副、供犯罪所用之
        摩托羅拉ＣＤ九二八型行動電話二支等扣案可茲佐證，本件罪證明確，被告
        Ｍ○○及Ｅ○○犯行均堪予認定。
三、被告Ｍ○○與陳瑞岳持以行竊車輛所用之一字起子及戳刀，均為金屬製品，質硬
    而型尖，客觀上均足以對人之生命、身體產生殺傷力，均應認係屬兇器。是核被
    告Ｍ○○所為就附表一編號六、七、十、十三、十四、十七、二三、二四部分，
    被告Ｅ○○就附表一編號十七、二三、二四部分，均係犯刑法第三百二十一條第
    一項第三款之攜帶兇器竊盜罪、第三百四十六條第三項、第一項之恐嚇取財未遂
    罪。被告Ｍ○○就附表一其餘部分，被告Ｅ○○就附表一編號十六、十八、十九
    、二十、二一、二二均係犯刑法第三百二十一條第一項第三款之攜帶兇器竊盜罪
    、第三百四十六條第一項之恐嚇取財罪，被告Ｍ○○就附表二部分，及被告Ｅ○
    ○就附表二編號十五開始部分，係犯刑法第三百二十一條第一項第三款之攜帶兇
    器竊盜罪。又按以自己共同犯罪之意思，參與實施犯罪構成要件以外之行為，或
    以自己共同犯罪之意思，事先同謀，而由其中一部分人實施犯罪之行為者，均為
    共同正犯（大法官會議解釋釋字第一０九號參照），本件被告Ｍ○○與陳瑞岳及
    自九十一年二月七日起與被告Ｅ○○、未○○就右揭犯行，除有共同犯意之聯絡
    外，就下手竊車、打電話勒索贖款、提領贖款各階段則互為分工，所得款項亦利
    益均霑，均應認係屬共同正犯，自應就全部共犯所實施之犯行共負全部之責任，
    被告等先後多次攜帶兇器竊盜及先後多次恐嚇取財既遂、未遂之犯行，均時間密
    接，觸犯構成要件相同之罪名，顯均係基於概括之犯意為之，均為連續犯，各應
    依刑法第五十六條之規定論以攜帶兇器竊盜罪及恐嚇取財既遂罪，並均加重其刑
    。被告對於如附表一之被害人所撥打之數次恐嚇索款電話，係基於同一恐嚇取財
    犯意下之接續犯行，就各該被害人部分，應僅論以一恐嚇取財罪。又被告所犯連
    續攜帶兇器竊盜及連續恐嚇取財罪間，有方法、目的之牽連關係，應從一重論以
    連續恐嚇取財罪，再被告Ｍ○○前曾於民國八十七年間因竊盜案件，經判處有期
    徒刑五月確定，且於八十八年四月二十六日執行完畢，此有臺灣高等法院被告全
    國前案紀錄表附卷可按，其於五年以內再犯，有期徒刑以上之罪，為累犯，應依
    刑法第四十七條之規定加重其刑，公訴人就被告Ｍ○○所犯如附表二編號七、八
    之二件犯行，雖未起訴，惟前開未起訴部分既與檢察官起訴部分，有連續犯之裁
    判上一罪關係，本院自應併予審究，附此敘明。
四、原審論罪科刑固非無見，惟被告Ｅ○○係自九十一年二月七日開始加入竊車勒贖
    集團，惟原審卻認被告Ｅ○○自始加入，已有未洽，雖被告Ｍ○○以無犯罪習慣
    ，被告Ｅ○○以未參與竊車及恐嚇取財為由提起上訴，均無理由，已如前述，惟
    原判決既有可議之處，自應由本院將原判決關於被告Ｍ○○及Ｅ○○部分均撤銷
    ，爰審酌被告Ｍ○○正值壯年，竟不思以正途賺取金錢，連續以前開手段獲取如
    附表一、二所示之財物，且犯行多達五十餘件，嚴重危害社會治安、犯罪之手段
    惡劣、犯罪所得非寡、惟犯後均坦承犯行，態度良好、被告Ｍ○○為本件犯行之
    主要主導者、被告Ｅ○○僅負責事後以提款卡至自動提款機領取贖款等一切情狀
    ，分別量處如主文所示之刑，以資懲儆。公訴人雖對被告Ｍ○○求處有期徒刑三
    年六月，惟查被告所犯本件犯行次數多達五十餘件，惡性重大，前開公訴人求處
    之刑度顯然過輕，附此敘明。又查，被告Ｍ○○前已有竊盜犯行，經執行完畢後
    ，詎仍不知檢束，竟猶連續再犯本件五十多起竊車案及附表一多件恐嚇取財案，
    顯見其有竊盜及恐嚇取財之犯罪習慣，其前開犯行對社會秩序、被害人財產危害
    甚大，若僅單純施予刑罰處遇，顯難收矯治之效，爰依刑法第九十條第一項、第
    二項之規定，併予諭知於刑之執行完畢或赦免後，令入勞動場所強制工作一年，
    藉資矯治其犯罪習慣，並習得一技之長，俾其爾後重返社會，適應正常社會生活
    ，公訴人雖聲請依竊盜犯贓物犯保安處分條例第三條第一項第一款之規定，諭知
    被告Ｍ○○於刑之執行前，令入勞動場所強制工作三年，惟法院就同一罪刑所適
    用之法律，無論係對罪刑或保安處分，除法律別有規定外，均應本於整體適用之
    原則，避免割裂適用。本件被告Ｍ○○既從一重論處恐嚇取財罪刑，並認其有犯
    罪之習慣，自應依刑法第九十條之規定宣告保安處分，方為適法（最高法院八十
    年度台上字第四一二號判決參照），併此敘明。
五、被告Ｍ○○、陳瑞岳竊車所用之一字起子一支及戳刀一支，係被告陳瑞岳所有，
    且為供犯罪所用之物，現一字起子應仍在陳瑞岳車上乙節，業據被告Ｍ○○供明
    在卷，前二物品雖未扣案，但無證據證明業已滅失，應依刑法第三十八條第一項
    第二款之規定，宣告沒收。又在Ｅ○○住處扣得之摩托羅拉ＣＤ九二八型行動電
    話二支，係被告Ｍ○○所有，供本件向被害人勒索贖款之用，為被告等供犯本案
    之罪所用之物乙節，亦據被告Ｍ○○及Ｅ○○供述明確，爰亦應依刑法同上規定
    ，宣告收沒之。另在Ｍ○○住處扣得之行動電話三支，雖為被告Ｍ○○所有、在
    被告Ｅ○○住處扣得之暗紅色太陽眼鏡一支，雖為被告Ｅ○○所有，但均非供本
    件犯罪所用，此亦據被告Ｍ○○、Ｅ○○二人分別供陳在卷；而在被告Ｅ○○住
    處扣得之黑色太陽眼鏡一支，雖為被告Ｅ○○所有，且為其至自動提款機提領贖
    款時配戴之用，惟尚非供犯罪所用之物；又在被告Ｍ○○住處扣得之現金四萬五
    千六百元，據被告Ｍ○○供稱：該款係伊開挖土機工作所得（見九一年偵八五六
    八卷第十八頁背面），並無證據證明係被告等犯本案之罪所得；另在被告Ｍ○○
    住處扣得之記錄周瑞良帳號之記錄紙條乙張，僅為證物，並非被告等犯案之工具
    ；在被告Ｅ○○住處扣得之王文宏印章一枚及存摺一本、周瑞良印章一枚、存摺
    一本、黃鴻裕印章一枚、存摺一本、曾俊豪印章一枚等物，雖王文宏、周瑞良、
    黃鴻裕、曾俊豪之前開帳戶，係被告用以供被害人匯入贖款所用之帳戶，然前開
    印章、存摺本身，被告等並未以之供犯罪直接所用，是爰均不另為為沒收之諭知
    。至被告Ｅ○○提領贖款所用之提款卡並未扣案，據被告Ｅ○○供稱：其中一張
    已丟掉，其餘亦已找不到等語；另查依被告未○○供稱：其撥打電話勒贖所用之
    易付卡，於使用完畢後，均已丟棄等語（見同上偵卷第二十六頁背面），為免執
    行之困難，亦均不為沒收之諭知，附此敘明。
六、公訴意旨雖另以：被告三人另於九十一年三月四日七時許，在臺北縣新莊市○○
    ○路、新樹路口，竊取被害人Ｎ○○所有之車號七Ａ－九七六二號中華牌、一九
    九八西西之自小客車，嗣後並打電話向Ｎ○○勒索贖款，使Ｎ○○因心生畏懼而
    匯款五萬元云云，惟查，依附表一、二所示，被告等人所竊之「自小客車」，均
    為「三陽牌」之自小客車，並無例外，惟前開Ｎ○○遭竊之自小客車，卻為「中
    華牌」；其次，依被告等人之供述及如附表一、二所示，本件被告均係請被害人
    匯款至前述「黃鴻裕」、「王文宏」、「周瑞良」、「曾俊豪」四人之帳戶，惟
    據被害人Ｎ○○供稱：歹徒係命其匯款至臺灣企銀臺南分行，帳號為00000
    000000號之帳戶內（見九十一年度偵字第八五六八號卷第一三七頁背面）
    ，是該件被竊車輛廠牌、被害人匯入款項之帳戶，均顯與本案之犯罪手法不同，
    而遍觀全卷，就該部分，除被害人Ｎ○○之單一指述外，公訴人並未舉證證明該
    件亦係本件被告等人所為，此外，復查無其他積極證據足認被告等人就該部分確
    有公訴人所指訴之犯行，惟因公訴人認此部分與前開起訴並經本院判決有罪部分
    ，有連續犯之裁判上一罪關係，故就此部分，爰不另為無罪之諭知，併此敘明。
據上論斷，應依刑事訴訟法第三百六十九條第一項前段、第三百六十四條、第二百九
十九條第一項前段，刑法第二十八條、第五十六條、第三百二十一條第一項第三款、
第三百四十六條第一項、第五十五條、第四十七條、第三十八條第一項第二款、第九
十條第一項、第二項，罰金罰鍰提高標準條例第一條前段判決如主文。
本案經檢察官賴俊雄到庭執行職務。
中      華      民      國     九十二    年      一     月    二十四    日
                                   臺灣高等法院刑事第十八庭
                                       審判長法  官  吳      敦
                                             法  官  吳  明  峰
                                             法  官  劉  慧  芬
右正本證明與原本無異。
不得上訴。
                                             書記官  鎖  瑞  嶺
中      華      民      國    九十二    年      一      月    二十七    日
附錄：本案論罪科刑法條全文
中華民國刑法第三百二十一條
犯竊盜罪而有左列情形之一者，處六月以上、五年以下有期徒刑：
一  於夜間侵入住宅或有人居住之建築物、船艦或隱匿其內而犯之者。
二  毀越門扇、牆垣或其他安全設備而犯之者。
三  攜帶兇器而犯之者。
四  結夥三人以上而犯之者。
五  乘火災、水災或其他災害之際而犯之者。
六  在車站或埠頭而犯之者。
前項之未遂犯罰之。
中華民國刑法第三百四十六條
意圖為自己或第三人不法之所有，以恐嚇使人將本人或第三人之物交付者
，處六月以上五年以下有期徒刑，得併科一千元以下罰金。
以前項方法得財產上不法之利益，或使第三人得之者，亦同。
前二項之未遂犯罰之。
附表一：竊盜後撥打恐嚇電話索款
┌─┬───┬────┬───┬────┬────┬────┬────┐
│編│竊 盜 │竊盜地點│被害人│所竊得之│被恐嚇之│被害人匯│相關證據│
│號│時 間 │        │      │車輛及財│被害人、│款之金額│        │
│  │      │        │      │物      │恐嚇電話│及匯入之│        │
│  │      │        │      │        │內容    │帳戶    │        │
├─┼───┼────┼───┼────┼────┼────┼────┤
│１│九十年│桃園縣中│車主：│車號：Ｖ│向寅○○│匯款三萬│1.被害人│
│  │十二月│壢市文化│偉信電│九－０一│原索款七│元至黃鴻│寅○○指│
│  │二十六│路九五巷│子股份│四三號自│萬元，並│裕如事實│述（警訊│
│  │日八時│二十之三│有限公│小客車  │恐嚇稱：│欄所述之│證詞）  │
│  │許前  │號前    │司，由│（三陽牌│不匯款要│帳戶內  │2.匯款單│
│  │      │        │寅○○│）      │將車子解│ │影本    │
│  │      │        │駕駛  │        │體賣掉，│        │3.桃園縣│
│  │      │        │      │        │經討價還│        │警察局車│
│  │      │        │      │        │價降為三│        │輛協尋證│
│  │      │        │      │        │萬元    │        │明單    │
├─┼───┼────┼───┼────┼────┼────┼────┤
│２│九十年│桃園縣桃│車主：│車號：V │向Ｊ○○│匯款五萬│1.被害人│
│  │十二月│園市南平│馮瀚億│八－０八│原索款十│五千元至│Ｊ○○指│
│  │二八日│路二三號│，由馮│二五號自│萬元，並│黃鴻裕如│述（警訊│
│  │九時許│前      │鼎權駕│小客車  │恐嚇稱：│如事實欄│及本院證│
│  │      │        │駛    │（三陽牌│不匯款要│所述之帳│詞）    │
│  │      │        │      │）      │將自小客│戶內    │2.匯款單│
│  │      │        │      │車內有：│車解體，│        │影本    │
│  │      │        │      │皮衣、相│經討價還│        │        │
│  │      │        │      │機、電子│價降為五│        │        │
│  │      │        │      │字典、皮│萬五千元│        │        │
│  │      │        │      │夾      │        │        │        │
├─┼───┼────┼───┼────┼────┼────┼────┤
│３│九十年│桃園縣中│車主：│車號：Ｖ│向酉○○│匯款四萬│1.被害人│
│  │十二月│壢市中華│徐美珠│五－九一│原索款八│元至王文│酉○○指│
│  │二十八│路與舊中│，由高│一二號自│萬元，並│宏如事實│述（警訊│
│  │日十三│華路口  │林傑駕│小客車  │恐嚇稱：│欄所述之│證詞）  │
│  │時許  │        │駛    │（三陽牌│不匯款要│帳戶內  │2.車輛竊│
│  │      │        │      │）      │將自小客│        │盜、車牌│
│  │      │        │      │        │車分解掉│        │失竊資料│
│  │      │        │      │        │，讓被害│        │個別查詢│
│  │      │        │      │        │人找不到│        │報表－查│
│  │      │        │      │        │車子，經│        │詢車輛認│
│  │      │        │      │     │討價還價│        │可資料  │
│  │      │        │      │        │降為四萬│        │        │
│  │      │        │      │        │元      │        │        │
├─┼───┼────┼───┼────┼────┼────┼────┤
│４│九十年│桃園縣中│車主：│車號：Ｗ│向子○○│匯款八萬│1.被害人│
│  │十二月│壢市環西│林顏寶│二－一五│索款八萬│元至周瑞│子○○指│
│  │三十一│路      │玉，由│三一號自│元，並恐│良如事實│述（警訊│
│  │日    │        │子○○│小客車  │嚇稱：若│欄所述之│證詞）  │
│  │      │        │駕駛  │（三陽牌│不匯款，│帳戶內  │        │
│  │      │        │      │）      │車子要處│        │        │
│  │      │        │      │車內有：│理掉    │        │        │
│  │      │        │      │回數票、│        │        │        │
│  │      │        │      │小電器、│        │        │        │
│  │      │        │      │零錢    │        │        │        │
├─┼───┼────┼───┼────┼────┼────┼────┤
│５│九一年│桃園縣桃│廖雅珍│車號：Ｖ│向廖雅珍│匯款三萬│1.被害人│
│  │一月二│園市大業│（現更│二－七０│原索款八│元至王文│Ｑ○○指│
│  │日十九│路二段二│名為廖│七０號自│萬元，並│宏如事實│述（警訊│
│  │時至翌│二九號前│綵琳）│小客車  │恐嚇稱：│欄所述之│及本院證│
│  │日凌晨│        │      │（三陽牌│不匯款要│帳戶內  │詞）    │
│  │三時之│        │      │）      │破壞自小│        │        │
│  │間    │        │      │車內有：│客車及處│        │        │
│  │      │        │      │行照乙張│理掉，經│        │        │
│  │      │        │      │        │討價還價│        │        │
│  │      │        │      │        │降為三萬│        │        │
│  │      │        │      │        │元      │        │        │
├─┼───┼────┼───┼────┼────┼────┼────┤
│６│九一年│臺北市中│車主：│車號：Ｄ│向戊○○│無      │1.被害人│
│  │一月三│山區北安│吳秀如│Ｒ－一０│索款八萬│        │戊○○指│
│  │日十時│路六三０│，由李│七九號自│元，匯入│        │述（警訊│
│  │許    │巷二五弄│頌平駕│小客車  │王文宏如│        │證詞）  │
│  │      │內      │駛    │（三陽牌│事欄所述│        │        │
│  │      │        │      │）      │帳戶內，│        │        │
│  │      │        │      │車內有：│並恐嚇稱│        │        │
│  │      │        │      │空氣濾清│：不匯款│        │        │
│  │      │        │      │器、俱樂│要將自小│        │        │
│  │      │        │      │部住宿券│客車解體│        │        │
├─┼───┼────┼───┼────┼────┼────┼────┤
│７│九一年│新竹市建│地○○│車號：三│向地○○│無      │1.被害人│
│  │一月七│功二路  │      │Ｆ－六九│索款八萬│        │地○○指│
│  │日十三│        │      │二八號自│元，並恐│        │述（警訊│
│  │時三十│        │      │小客車  │嚇稱：若│        │證詞）  │
│  │分許  │        │      │（三陽牌│不匯款要│        │2.臺北市│
│  │      │        │      │）      │放火燒車│        │政府警察│
│  │      │        │      │        │，經討價│        │局車輛協│
│  │      │        │      │        │還價降為│        │尋電腦輸│
│  │      │        │      │        │六萬元  │        │入單影本│
│  │      │        │      │        │        │        │3.行照影│
│  │      │        │      │        │        │        │本      │
├─┼───┼────┼───┼────┼────┼────┼────┤
│８│九一年│臺北市至│宙○○│車號：Ｓ│向宙○○│匯款五萬│1.被害人│
│  │一月八│善路中影│      │四－八一│原索款十│元至曾俊│宙○○指│
│  │日十四│文化城對│      │二六號自│萬元，並│豪如事實│述（警訊│
│  │時三十│面車道  │      │小客車  │恐嚇稱：│欄所述之│證詞）  │
│  │分許前│        │      │（三陽牌│不匯款要│帳戶內  │        │
│  │      │        │      │）      │將自小客│        │        │
│  │      │        │      │車內有：│車解體，│        │        │
│  │      │        │      │太陽眼鏡│後果自行│        │        │
│  │      │        │      │二付、筆│負責，經│        │        │
│  │      │        │      │記型電腦│討價還價│        │        │
│  │      │        │      │、高爾夫│降為五萬│        │        │
│  │      │        │      │球具、羽│元      │        │        │
│  │      │        │      │絨衣、行│        │        │        │
│  │      │        │      │動電話、│        │        │        │
│  │      │        │      │回數票、│        │        │        │
│  │      │        │      │傳訊王股│        │        │        │
│  │      │        │      │票機    │        │        │        │
├─┼───┼────┼───┼────┼────┼────┼────┤
│９│九一年│臺北市內│甲○○│車號：Ｄ│向甲○○│匯款四萬│1.被害人│
│  │一月八│湖區港墘│      │Ｋ－三五│原索款八│元五千元│甲○○指│
│  │日十八│路一八五│      │０六號自│萬元，並│至周瑞良│述（警訊│
│  │時許  │號旁    │      │小客車  │恐嚇稱：│如事實欄│及本院證│
│  │      │        │      │（三陽牌│如不匯款│所述之帳│詞）    │
│  │      │        │      │）      │，就要把│戶內    │2.匯款單│
│  │      │        │      │車內有：│車子解體│        │影本    │
│  │      │        │      │ＶＣＤ、│，經討價│        │3.臺北市│
│  │      │        │      │ＣＤ音響│還價降為│        │政府警察│
│  │      │        │      │        │四萬五千│        │局內湖分│
│  │      │        │      │        │元      │        │局車輛失│
│  │      │        │      │        │        │        │竊尋獲證│
│  │      │        │      │        │        │        │明單影本│
├─┼───┼────┼───┼────┼────┼────┼────┤
│０│九一年│桃園縣桃│邱繼德│車號：Ｚ│向邱繼德│無      │1.被害人│
│１│一月十│園市莊敬│      │八－一七│索款八萬│        │邱繼德指│
│  │日十時│路、寶慶│      │八一號自│元，並恐│        │述（警訊│
│  │許    │路口    │      │小客車  │嚇稱：不│        │證詞）  │
│  │      │        │      │（三陽牌│匯款要將│        │        │
│  │      │        │      │）      │車拆解或│        │        │
│  │      │        │      │        │放火燒掉│        │        │
├─┼───┼────┼───┼────┼────┼────┼────┤
│１│九一年│臺北市天│Ｕ○○│車號：Ｑ│向Ｕ○○│匯款五萬│1.被害人│
│１│一月二│母北路與│      │二－七四│原索款十│元至周瑞│Ｕ○○指│
│  │十一日│天玉街二│      │六七號自│萬元，並│良如事實│述（警訊│
│  │二時許│七巷口  │      │小客車  │恐嚇稱：│欄所述之│證詞）  │
│  │      │        │      │（三陽牌│不匯款要│帳戶內  │        │
│  │      │        │      │）      │將自小客│        │        │
│  │      │        │      │車內有：│車解體或│        │        │
│  │      │        │     │回數票三│破壞，經│        │        │
│  │      │        │      │本、零錢│討價還價│        │        │
│  │      │        │      │        │降為五萬│        │        │
│  │      │        │      │        │元      │        │        │
├─┼───┼────┼───┼────┼────┼────┼────┤
│２│九一年│臺北市松│Ｒ○○│車號：Ｄ│向Ｒ○○│匯款四萬│1.被害人│
│１│一月二│德路一三│      │Ｍ－九八│原索款八│元至周瑞│Ｒ○○指│
│  │十一日│九號前  │      │六０號自│萬元，並│良如事實│述（警訊│
│  │九時十│        │      │小客車  │恐嚇稱：│欄所述之│及本院證│
│  │五分許│        │      │（三陽牌│不付款要│帳戶內  │詞）    │
│  │      │        │      │）      │將自小客│        │        │
│  │      │        │      │        │車拆解或│        │        │
│  │      │        │      │        │破壞，經│        │        │
│  │      │        │      │        │討價還價│        │        │
│  │      │        │      │        │降為四萬│        │        │
│  │      │        │      │        │元      │        │        │
├─┼───┼────┼───┼────┼────┼────┼────┤
│３│九一年│臺北市中│申○○│車號：Ｄ│向申○○│無      │1.被害人│
│１│一月二│山北路五│      │Ｕ－三七│索款八萬│        │申○○指│
│  │十八日│０五巷口│      │一０號自│元，並恐│        │述（警訊│
│  │十一時│        │      │小客車  │嚇稱：若│        │證詞）  │
│  │許    │        │      │（三陽牌│不匯款，│        │2.臺北市│
│  │      │        │      │）      │要將車子│        │政府警察│
│  │      │        │      │車內有：│拆掉或燒│        │局士林分│
│  │      │        │      │高爾夫球│掉      │        │局車輛尋│
│  │      │        │      │組、電腦│        │        │獲電腦輸│
│  │      │        │      │        │        │        │入單影本│
├─┼───┼────┼───┼────┼────┼────┼────┤
│４│九一年│桃園縣龜│Ｂ○○│車號：Ｖ│向Ｂ○○│無      │1.被害人│
│１│二月三│山鄉南祥│      │五－０六│索款五萬│        │Ｂ○○指│
│  │日八時│路長榮祥│      │八三號自│元，並恐│        │述（警訊│
│  │許    │邸大樓前│      │小客車  │嚇稱：若│        │證詞）  │
│  │      │        │      │（三陽牌│不匯款要│        │        │
│  │      │        │      │）      │將自小客│        │        │
│  │      │        │      │車內有：│車拆解或│        │        │
│  │      │        │      │零錢、高│破壞    │        │        │
│  │      │        │      │爾夫球桿│        │        │        │
├─┼───┼────┼───┼────┼────┼────┼────┤
│５│九一年│臺北市中│黃春墀│車號：Ｄ│向黃春墀│匯款三萬│1.被害人│
│１│二月初│山區北安│      │Ｙ－三五│及其女友│五千元至│Ｏ○○指│
│  │（二月│路六０八│      │二０號自│Ｏ○○索│曾俊豪如│述（警訊│
│  │六日以│巷十四弄│      │小客車  │款三萬五│事實欄所│證詞）  │
│  │前）  │一號前  │      │（三陽牌│千元，並│述之帳戶│2.車輛竊│
│  │      │        │      │）      │恐嚇稱：│內      │盜、車牌│
│  │      │        │      │        │若不交贖│        │失竊資料│
│  │      │        │      │        │款，要破│        │個別查詢│
│  │      │        │      │        │壞車子  │        │報表－查│
│  │      │        │      │        │        │        │詢認可資│
│  │      │        │      │        │        │        │料      │
├─┼───┼────┼───┼────┼────┼────┼────┤
│６│九一年│桃園縣平│癸○○│車號：Ｚ│向癸○○│匯款五萬│1.被害人│
│１│二月七│鎮市新德│      │九－０六│原索款八│元至周瑞│癸○○指│
│  │日七時│街、振興│      │０一號自│萬元，並│良如事實│述（警訊│
│  │許    │西路口  │      │小客車  │恐嚇稱：│欄所述之│證詞）  │
│  │      │        │      │（三陽牌│不匯款要│帳戶內  │2.匯款單│
│  │      │        │      │）      │將自小客│        │影本    │
│  │      │        │      │車內有：│車燒掉，│        │        │
│  │      │        │      │相機、光│經討價還│        │        │
│  │      │        │      │碟、風衣│價降為五│        │        │
│  │      │        │      │、行照  │萬元    │        │        │
├─┼───┼────┼───┼────┼────┼────┼────┤
│７│九一年│桃園縣龜│車主：│車號：Ｖ│向Ｃ○○│無      │1.被害人│
│１│二月七│山鄉南山│尚瑒企│八－二七│索款六萬│        │Ｃ○○指│
│  │日十五│路二００│業有限│四七號自│元，並恐│        │述（警訊│
│  │時三十│號前    │公司，│小客車  │嚇稱：若│        │證詞）  │
│  │分許  │        │由陳信│（三陽牌│不匯款要│        │2.桃園縣│
│  │      │        │貝駕駛│）      │將車子破│        │警察局車│
│  │      │        │      │車內有：│壞，讓車│        │車輛協尋│
│  │      │        │      │行車電腦│子損壞不│        │尋獲證明│
│  │      │        │      │、音響 │能開    │        │單影本  │
├─┼───┼────┼───┼────┼────┼────┼────┤
│８│九一年│苗栗縣頭│陳福健│車號：Ｈ│向陳福健│匯款四萬│1.被害人│
│１│二月二│份鎮興隆│      │二－四０│索款四萬│元至王文│陳福健指│
│  │十四日│路二四五│      │九三號自│元，並恐│宏如事實│述（警訊│
│  │      │號前    │      │小貨車  │嚇稱：若│欄所述之│證詞）  │
│  │      │        │      │（中華牌│不匯款要│帳戶內  │2.匯款單│
│  │      │        │      │）      │將車毀壞│        │影本    │
│  │      │        │      │        │、解體，│        │        │
│  │      │        │      │        │讓被害人│        │        │
│  │      │        │      │        │找不到車│        │        │
│  │      │        │      │        │子      │        │        │
├─┼───┼────┼───┼────┼────┼────┼────┤
│９│九一年│苗栗縣後│Ｆ○○│車號：八│向Ｆ○○│先匯款八│1.被害人│
│１│二月二│龍鎮大慶│   │Ｒ－四一│索款八萬│萬元至曾│Ｆ○○指│
│  │十七日│光華路  │      │一號營業│元，並恐│俊豪如事│述（警訊│
│  │九時許│附近    │      │大貨車  │嚇稱：若│實欄所述│證詞）  │
│  │      │        │      │（中華牌│不匯款要│之帳戶內│2.匯款單│
│  │      │        │      │）      │將車解體│（該款嗣│影本二紙│
│  │      │        │      │        │損壞，使│為郵局凍│3.郵局以│
│  │      │        │      │        │其找不到│結），然│局號帳號│
│  │      │        │      │        │車子    │因被告稱│查詢客戶│
│  │      │        │      │        │        │未收到款│基本資料│
│  │      │        │      │        │        │項，又再│影本二紙│
│  │      │        │      │        │        │次匯款八│        │
│  │      │        │      │        │        │萬元至周│        │
│  │      │        │      │        │        │瑞良如事│        │
│  │      │        │      │        │        │實欄所述│        │
│  │      │       │      │        │        │之帳戶內│        │
├─┼───┼────┼───┼────┼────┼────┼────┤
│０│九一年│新竹縣竹│車主：│車號：Ｗ│向戌○○│匯款三萬│1.被害人│
│２│二月二│北市文信│羅玉萍│二－五三│原索款六│五千元至│戌○○指│
│  │十七日│路、文釆│，由張│八七號自│萬元，並│王文宏如│述（警訊│
│  │十時四│路口    │江龍駕│小客車  │恐嚇稱：│事實欄所│證詞）  │
│  │十分許│        │駛    │（三陽牌│若不匯款│述之帳戶│2.匯款單│
│  │      │        │      │）      │你的車子│內      │影本    │
│  │      │        │      │        │就完蛋了│        │3.新竹縣│
│  │      │        │      │        │，經討價│        │警察局車│
│  │      │        │      │        │還價降為│        │輛失竊證│
│  │      │        │      │        │三萬五千│        │明單    │
│  │      │        │      │        │元      │        │4.基隆市│
│  │      │        │      │        │        │        │警察局車│
│ │      │        │      │        │        │        │輛尋獲證│
│  │      │        │      │        │        │        │明單影本│
├─┼───┼────┼───┼────┼────┼────┼────┤
│１│九一年│新竹縣竹│Ｘ○○│車號：Ｗ│向Ｘ○○│匯款四萬│1.被害人│
│２│二月二│北市中華│      │二－一五│原索款六│元至王文│Ｘ○○指│
│  │十七日│路      │      │五二號自│萬元，並│宏如事實│述（警訊│
│  │十八時│        │      │小客車  │恐嚇稱：│欄所述之│證詞）  │
│  │許    │        │      │（三陽牌│若不匯款│帳戶內  │        │
│  │      │        │      │）      │要將自小│        │        │
│  │      │        │      │        │客車破壞│        │        │
│  │      │        │      │        │解體，讓│        │        │
│  │      │        │      │        │被害人找│        │        │
│  │      │        │      │        │不到車子│        │        │
│  │      │        │      │        │，經討價│        │     │
│  │      │        │      │        │還價降為│        │        │
│  │      │        │      │        │四萬元  │        │        │
├─┼───┼────┼───┼────┼────┼────┼────┤
│２│九一年│臺北縣新│車主：│車號：Ｄ│向午○○│匯款四萬│1.被害人│
│２│三月十│莊市思源│德尚實│Ｑ－七六│原索款六│元至黃鴻│午○○指│
│  │九日十│路十八號│業有限│０六號自│萬元，並│裕如事實│述（警訊│
│  │四時許│前      │公司，│小客車  │恐嚇稱：│欄所述之│證詞）  │
│  │      │        │由唐春│（三陽牌│若不匯款│帳戶內  │2.匯款單│
│  │      │        │生駕駛│）      │要將自小│        │影本    │
│  │      │        │      │        │客車解體│        │3.車籍作│
│  │      │        │      │        │，經討價│        │業系統－│
│  │      │        │      │        │還價降為│        │集中查詢│
│  │      │        │      │        │四萬元  │        │基本詳細│
│  │      │        │      │        │        │       │資料    │
│  │      │        │      │        │        │        │4.臺北縣│
│  │      │        │      │        │        │        │警察局新│
│  │      │        │      │        │        │        │莊分局受│
│  │      │        │      │        │        │        │理刑事案│
│  │      │        │      │        │        │        │件報案三│
│  │      │        │      │        │        │        │聯單影本│
├─┼───┼────┼───┼────┼────┼────┼────┤
│３│九一年│臺北市愛│車主：│車號：七│向江泉欽│無      │1.被害人│
│２│三月十│國東路三│寰宇藥│Ｆ－三八│索款六萬│        │江泉欽指│
│  │九日十│號前    │品資料│七六號自│元，並恐│        │述（警訊│
│  │六時許│        │管理股│小客車  │嚇稱：不│        │證詞）  │
│  │      │        │份有限│（三陽牌│匯款要將│        │2.車輛竊│
│  │      │        │公司，│）      │自小客車│        │盜車牌失│
│  │      │        │由江泉│        │毀掉    │        │竊資料個│
│  │      │        │欽駕駛│        │        │        │別查詢報│
│  │      │        │      │        │        │        │表－查詢│
│  │      │        │      │        │        │        │車輛認可│
│  │      │        │      │        │        │        │資料    │
│  │      │        │      │        │        │        │3.臺北市│
│  │      │        │      │        │        │        │政府警察│
│  │      │        │      │        │        │        │局大安分│
│  │      │        │      │        │        │        │局車輛協│
│  │      │        │      │        │        │        │尋證明單│
│  │      │        │      │        │        │        │影本    │
├─┼───┼────┼───┼────┼────┼────┼────┤
│４│九一年│桃園縣桃│Ｄ○○│車號：五│向Ｄ○○│無      │1.被害人│
│２│三月二│園市三民│      │Ａ－五三│索款八萬│        │Ｄ○○指│
│  │十日十│路朝陽公│ │三九號自│元，並恐│        │述（警訊│
│  │時許前│園旁    │      │小客車  │嚇稱：若│        │證詞）  │
│  │      │        │      │（三陽牌│不匯款車│        │2.贓物認│
│  │      │        │      │）      │子可能被│        │領保管單│
│  │      │        │      │        │拆解    │        │3.桃園縣│
│  │      │        │      │        │        │        │警察局車│
│  │      │        │      │        │        │        │輛尋獲證│
│  │      │        │      │        │        │        │明單影本│
└─┴───┴────┴───┴────┴────┴────┴────┘
附表二：竊盜後之索款電話內容未恐嚇
┌─┬───┬────┬───┬────┬────┬────┬────┐
│編│竊 盜 │竊盜地點│被害人│所竊得之│索款電話│被害人匯│相關證據│
│號│時 間 │        │      │車輛及財│之內容  │款之金額│        │
│  │      │        │      │物      │        │及匯入之│        │
│  │      │        │      │        │        │帳戶    │        │
├─┼───┼────┼───┼────┼────┼────┼────┤
│１│九十年│桃園縣平│車主：│車號：Ｖ│向曾永發│匯款四萬│1.證人曾│
│  │十二月│鎮市民族│曾永發│八－０三│索款七萬│元至周瑞│宜君指述│
│  │二十三│路二一七│，由曾│五二號自│元，經討│良如事實│（警訊及│
│  │日十九│號前    │宜凡駕│小客車  │價還價降│欄所述之│本院證詞│
│  │時至翌│        │駛    │（三陽牌│為四萬元│帳戶內  │）      │
│  │日九時│        │      │）      │        │        │2.車輛竊│
│  │之間  │        │      │車內有：│        │        │盜車牌失│
│  │      │        │      │行照乙張│        │        │竊資料個│
│  │      │        │      │、眼鏡、│        │        │別查詢報│
│  │      │        │      │ＣＤ片  │        │        │表－查詢│
│  │      │        │      │        │        │        │車輛認可│
│  │      │        │      │        │        │        │資料    │
├─┼───┼────┼───┼────┼────┼────┼────┤
│２│九十年│桃園縣平│Ｈ○○│車號：Ｗ│向Ｈ○○│匯款五萬│1.被害人│
│  │十二月│鎮市民族│      │二－三五│原索款七│元至周瑞│Ｈ○○指│
│  │二十五│路、忠孝│      │０八號自│萬元，經│良如事實│述（警訊│
│  │日十八│路口    │      │小客車  │討價還價│欄所述之│及本院證│
│  │時許前│        │      │（三陽牌│降為五萬│帳戶內  │詞）    │
│  │      │        │      │）      │元      │        │2.匯款單│
│  │      │        │      │車內有：│        │        │影本    │
│  │      │        │      │外套一件│        │        │        │
│  │      │        │      │、長褲三│        │        │        │
│  │      │        │      │件、ＶＣ│        │        │        │
│  │      │        │      │Ｄ一部、│        │        │        │
│  │      │        │      │、釣竿四│        │        │        │
│  │      │        │      │枝、釣餌│        │        │        │
│  │      │        │      │一組、回│        │        │        │
│  │      │        │      │數票一本│        │        │        │
│  │      │        │      │、現金四│        │        │        │
│  │      │        │      │百餘元  │        │        │        │
├─┼───┼────┼───┼────┼────┼────┼────┤
│３│九十年│桃園縣平│天○○│車號：Ｖ│向天○○│匯款六萬│1.被害人│
│  │十二月│鎮市新富│      │八－０八│索款十萬│元至王文│天○○指│
│  │二十五│三街旁  │      │四八號自│元，經討│宏如事實│述（警訊│
│  │日十九│        │      │小客車（│價還價降│欄所述之│證詞）  │
│  │時許前│        │      │三陽牌）│為六萬元│帳戶內  │2.匯款單│
│  │      │        │      │車內有：│        │        │影本    │
│  │      │        │      │皮包（內│        │        │3.桃園縣│
│  │      │        │      │有信用卡│        │        │警察局車│
│  │      │        │      │五張、提│        │        │輛協尋證│
│  │      │   │      │款卡三張│        │        │明單    │
│  │      │        │      │、空白支│        │        │        │
│  │      │        │      │票、面額│        │        │        │
│  │      │        │      │為三、四│        │        │        │
│  │      │        │      │千元之支│        │        │        │
│  │      │        │      │票二張、│        │        │        │
│  │      │        │      │、手提電│        │        │        │
│  │      │        │      │腦、月曆│        │        │        │
│  │      │        │      │、現金一│        │        │        │
│  │      │        │      │千餘元  │        │        │        │
├─┼───┼────┼───┼────┼────┼────┼────┤
│４│九一年│桃園縣南│車主：│車號：八│向辛○○│匯款六萬│1.證人李│
│  │一月二│崁村    │堅元實│Ｇ－七五│原索款十│元至周瑞│金玫警訊│
│  │日十二│        │業股份│八五號自│萬元，經│良如事實│及本院證│
│  │時許  │        │有限公│小貨車  │討價還價│欄所述之│述      │
│  │      │        │司，由│（中華牌│降為六萬│帳戶內  │2.證人周│
│  │      │        │吳俊成│）      │元      │        │業堅本院│
│  │      │        │駕駛  │        │        │        │證述    │
│  │      │        │      │        │        │        │3.匯款單│
│  │      │        │      │        │        │        │影本    │
│  │      │        │      │        │        │        │3.車籍作│
│  │      │        │      │        │        │        │業系統查│
│  │      │        │      │        │        │        │詢認可資│
│  │      │        │      │        │        │        │料      │
│  │      │        │      │        │        │        │4.車輛失│
│  │      │        │      │        │        │        │竊報案單│
│  │      │        │      │        │        │        │5.證物認│
│  │      │        │      │        │        │        │領保管單│
├─┼───┼────┼───┼────┼────┼────┼────┤
│５│九一年│臺北市中│庚○○│車號：Ｄ│向庚○○│匯款四萬│1.被害人│
│  │一月三│山區中山│      │Ｏ－六四│原索款八│元至黃鴻│庚○○指│
│  │日十四│北路六段│      │七五號自│萬元，經│裕如事實│述（警訊│
│  │時許  │七七六巷│      │小客車  │討價還價│欄所述之│及本院證│
│  │      │路旁    │      │（三陽牌│降為四萬│帳戶內  │詞）    │
│  │      │        │      │）      │元      │        │2.車籍作│
│  │      │        │      │        │        │        │業系統查│
│  │      │        │      │        │        │        │詢認可資│
│  │      │        │      │        │        │        │料      │
├─┼───┼────┼───┼────┼────┼────┼────┤
│６│九一年│臺北市中│車主：│車號：九│向林秋蘭│無      │1.被害人│
│  │一月六│正路、士│卿江平│Ａ－０九│夫索款八│        │林秋蘭指│
│  │日十六│商路口  │      │三九號自│萬元    │   │述（警訊│
│  │時許  │        │      │小客車  │        │        │證詞）  │
│  │      │        │      │（三陽牌│        │        │2.車籍作│
│  │      │        │      │）      │        │        │業系統查│
│  │      │        │      │車內有：│        │        │詢認可資│
│  │      │        │      │高爾夫球│        │        │料      │
│  │      │        │      │桿乙支、│        │        │3.車輛竊│
│  │      │        │      │皮鞋乙雙│        │        │盜、車牌│
│  │      │        │      │        │        │        │失竊資料│
│  │      │        │      │        │        │        │查詢報表│
├─┼───┼────┼───┼────┼────┼────┼────┤
│７│九一年│臺北市內│卯○○│車號：Ｄ│向卯○○│匯款五萬│1.被害人│
│  │一月九│湖區金湖│      │Ｓ－００│原索款八│元至黃鴻│卯○○指│
│  │日十時│路、康寧│      │二八號自│萬元，經│裕如事實│述（警訊│
│  │三十分│路口    │      │小客車  │討價還價│欄所述之│及本院證│
│  │許    │        │      │（三陽牌│降為五萬│帳戶內  │詞）    │
│  │      │        │      │）      │元      │        │2.臺北市│
│  │      │        │      │        │        │        │政府警察│
│  │      │        │      │        │        │        │局內湖分│
│  │      │        │      │        │        │        │局車輛尋│
│  │      │        │      │        │        │        │獲證明單│
│  │      │        │      │        │        │        │影本    │
├─┼───┼────┼───┼────┼────┼────┼────┤
│８│九一年│臺北市內│周中嶽│車號：八│向周中嶽│無      │1.被害人│
│  │一月十│湖區新湖│      │Ｂ－六八│原索款八│        │周中嶽指│
│  │日八時│一路一三│      │二七號自│萬元，經│        │述（警訊│
│  │至十一│０號前  │      │小客車  │討價還價│        │及本院證│
│  │時三十│        │      │（三陽牌│降為五萬│        │詞）    │
│  │分之間│        │      │）      │元      │        │2.車輛竊│
│  │      │        │      │        │        │        │盜車牌失│
│  │      │        │      │        │        │        │竊資料個│
│  │      │        │      │        │        │        │別查詢報│
│  │      │        │      │        │        │        │表－查詢│
│  │      │        │      │        │        │        │車輛認可│
│  │      │        │      │        │        │        │資料    │
├─┼───┼────┼───┼────┼────┼────┼────┤
│９│九一年│桃園縣平│己○  │車號：Ｋ│向己○索│無      │1.被害人│
│  │一月二│鎮市宋屋│      │Ｂ－六三│款六萬元│        │  己○指│
│  │十二日│派出所圍│      │四二號自│        │        │述（警訊│
│  │十二時│牆邊    │      │小客車  │        │        │及本院證│
│  │許    │        │      │（三陽牌│        │        │詞）    │
│  │      │        │      │）      │        │        │        │
│  │      │ │      │車內有：│        │        │        │
│  │      │        │      │信用卡六│        │        │        │
│  │      │        │      │張、行動│        │        │        │
│  │      │        │      │電話二支│        │        │        │
│  │      │        │      │、現金一│        │        │        │
│  │      │        │      │萬六千元│        │        │        │
├─┼───┼────┼───┼────┼────┼────┼────┤
│０│九一年│桃園縣中│辰○○│車號：Ｚ│向辰○○│匯款四萬│1.被害人│
│１│一月二│壢市榮安│      │八－三二│原索款八│元至王文│辰○○指│
│  │十七日│十三街二│      │九五號自│萬元，經│宏如事實│述（警訊│
│  │十二時│六二號樓│      │小客車  │討價還價│欄所述之│及本院證│
│  │許    │下      │      │（三陽牌│降為四萬│帳戶內  │詞）    │
│  │      │        │      │）      │元      │        │        │
├─┼───┼────┼───┼────┼────┼────┼────┤
│１│九一年│新竹市建│Ｐ○○│車號：Ｄ│向Ｐ○○│匯款五萬│1.被害人│
│１│一月二│功路底  │      │Ｑ－五一│原索款八│元至王文│Ｐ○○指│
│  │十八日│        │      │六二號自│萬元，經│宏如事實│述（警訊│
│  │十五時│        │      │小客車  │討價還價│欄所述之│及本院證│
│  │至十七│        │      │（三陽牌│降為五萬│帳戶內  │詞）    │
│  │時之間│        │      │）      │元      │        │2.車輛竊│
│  │      │        │      │車內有：│        │        │盜、車牌│
│  │      │        │      │零錢二、│        │        │失竊資料│
│  │      │        │      │三百元、│        │        │個別查詢│
│  │      │        │      │菸、回數│        │        │報表－查│
│  │      │        │      │票      │        │        │詢車輛認│
│  │      │        │      │        │        │        │可資料  │
├─┼───┼────┼───┼────┼────┼────┼────┤
│２│九一年│桃園縣平│Ｇ○○│車號：Ｗ│向Ｇ○○│匯款五萬│1.被害人│
│１│一月三│鎮市南平│      │七－九０│及其子索│元至周瑞│Ｇ○○指│
│  │十日十│路一八八│      │六五號自│索款十萬│良如事實│述（警訊│
│  │二時許│號前    │      │小客車  │元，經討│欄所述之│及本院證│
│  │前    │        │      │（三陽牌│價還價降│帳戶內  │詞）    │
│  │      │        │      │）      │為五萬元│        │        │
├─┼───┼────┼───┼────┼────┼────┼────┤
│３│九一年│新竹市竹│車主：│車號：Ｑ│向Ｋ○○│匯款三萬│1.被害人│
│１│一月三│光路、西│余玉梅│六－五０│原索款六│元至王文│Ｋ○○指│
│  │十日下│大路交岔│，由黃│五九號自│萬元，經│宏如事實│述（警訊│
│  │午五時│口      │世龍駕│小客車  │討價還價│欄所述之│及本院證│
│  │許前  │        │駛    │（三陽牌│降為三萬│帳戶內  │詞）    │
│  │      │        │      │）      │元      │        │2.匯款單│
│  │      │        │      │車內有：│        │        │影本    │
│  │      │        │      │車用ＶＣ│        │ │        │
│  │      │        │      │Ｄ一台  │        │        │        │
├─┼───┼────┼───┼────┼────┼────┼────┤
│４│九一年│桃園縣桃│亥○○│車號：Ｖ│向亥○○│匯款三萬│1.被害人│
│１│二月三│園市經國│      │三－一六│原索款六│五千元至│亥○○指│
│  │日二十│路、王祥│      │三五號自│萬元，經│至王文宏│述（警訊│
│  │二時許│街口    │      │小客車  │討價還價│如事實欄│及本院證│
│  │      │        │      │（三陽牌│降為三萬│所述之帳│詞）    │
│  │      │        │      │）      │五千元  │戶內    │2.桃園縣│
│  │      │        │      │車內有：│        │        │警察局車│
│  │      │        │      │高爾夫球│        │        │輛協尋尋│
│  │      │        │      │桿      │        │        │獲證明單│
│  │      │        │      │        │        │        │影本    │
├─┼───┼────┼───┼────┼────┼────┼────┤
│５│九一年│桃園縣蘆│熊家園│車號：九│向熊家園│匯款四萬│1.被害人│
│１│二月七│竹鄉內厝│      │Ｂ－六九│索款四萬│元至周瑞│熊家園指│
│  │日九時│村某電子│      │九０號自│元      │良如事實│述（警訊│
│  │許    │公司附近│      │小客車  │        │欄所述之│及本院證│
│  │      │        │      │（三陽牌│        │帳戶內  │詞）    │
│  │      │        │      │）      │        │        │2.匯款單│
│  │      │        │      │車內有：│        │        │影本    │
│  │      │        │      │回數票八│        │        │3.桃園縣│
│  │      │        │      │十張、  │        │        │警察局車│
│  │      │        │      │金戒指一│        │        │輛協尋尋│
│  │      │        │      │只、釣具│        │        │獲證明單│
│  │      │        │      │四組、長│        │        │影本    │
│  │      │        │      │褲二條  │        │        │        │
├─┼───┼────┼───┼────┼────┼────┼────┤
│６│九一年│臺北市內│Ａ○○│車號：Ｖ│向Ａ○○│匯款五萬│1.被害人│
│１│二月七│湖區港墘│      │八－三七│索款五萬│元至王文│Ａ○○指│
│  │日十九│路堤頂大│      │三七號自│元      │宏如事實│述（警訊│
│  │時許  │道附近小│      │小客車  │        │欄所述之│及本院證│
│  │      │公園    │      │（三陽牌│        │帳戶內  │詞）    │
│  │      │        │      │）      │        │        │2.行照影│
│  │      │        │      │車內有：│        │        │本乙紙  │
│  │      │        │      │相機一台│        │        │        │
│  │      │        │      │、鏡頭一│        │        │        │
│  │      │        │      │支、零錢│        │        │        │
│  │      │        │      │約三百元│        │        │        │
│  │      │        │      │、外套二│        │        │        │
│  │      │        │      │件      │        │        │        │
├─┼───┼────┼───┼────┼────┼────┼────┤
│７│九一年│臺北縣三│車主：│車號：二│向Ｗ○○│無      │1.被害人│
│１│二月十│重市自強│蘇英智│Ｇ－五九│及其父蘇│        │Ｗ○○指│
│  │六日二│路三段七│，由蘇│二三號自│清煌索款│        │述（警訊│
│  │十二時│巷口    │英郎駕│小貨車  │六萬元  │        │及本院證│
│  │許前  │        │駛    │（中華牌│        │        │詞）    │
│  │      │        │      │）      │        │        │        │
│  │      │        │      │車內有：│        │        │        │
│  │      │        │      │士林刀、│        │        │        │
│  │      │        │      │回數票五│        │        │        │
│  │      │        │      │本、零錢│        │        │        │
├─┼───┼────┼───┼────┼────┼────┼────┤
│８│九一年│苗栗縣竹│車主：│車號：Ｅ│向陳明傑│無      │1.被害人│
│１│二月二│南鎮西門│陳振龍│Ｚ－九八│索款八萬│        │陳明傑指│
│  │十一日│十五之九│由陳明│三七號自│元      │        │述（警訊│
│  │三時三│號前    │傑駕駛│小貨車  │        │        │及本院證│
│  │十分許│        │      │（中華牌│        │        │詞）    │
│  │      │        │      │）      │        │        │2.新竹市│
│  │      │        │      │車內有：│        │        │警察局車│
│  │      │        │      │現金三百│        │        │輛失竊尋│
│  │      │        │      │餘元、外│        │        │獲證明單│
│  │      │        │      │套      │        │        │影本    │
├─┼───┼────┼───┼────┼────┼────┼────┤
│９│九一年│桃園縣中│乙○○│車號：Ｌ│向乙○○│無      │1.被害人│
│１│二月二│壢市志廣│      │八－三八│索款六萬│        │乙○○指│
│  │十一日│路、環西│      │九六號自│元      │        │述（警訊│
│  │十一時│路口    │      │小貨車  │        │        │及本院證│
│  │許    │        │      │（中華牌│        │        │詞）    │
│  │      │        │      │）      │        │        │2.桃園縣│
│  │      │        │      │        │        │        │警察局車│
│  │      │        │      │        │        │        │輛協尋證│
│  │      │        │      │        │        │        │明單影本│
├─┼───┼────┼───┼────┼────┼────┼────┤
│０│九一年│臺北市北│宇○○│車號：八│向宇○○│匯款五萬│1.被害人│
│２│二月二│投區磺溪│      │Ａ－九０│索款五萬│元至周瑞│宇○○指│
│  │十四日│便道（振│      │六０號自│元      │良如事實│述（警訊│
│  │十三時│興醫院）│      │小客車  │        │欄所述之│及本院證│
│  │三十分│旁      │      │（三陽牌│        │帳戶內  │詞）    │
│  │許    │        │      │）      │        │        │        │
├─┼───┼────┼───┼────┼────┼────┼────┤
│１│九一年│臺北市內│Ｓ○○│車號：Ｄ│向Ｓ○○│匯款五萬│1.被害人│
│２│二月二│湖區大潤│      │Ｎ－五八│索款五萬│元至王文│Ｓ○○指│
│  │十四日│發賣場附│      │八二號自│元      │宏如事實│述（警訊│
│  │十五時│近      │      │（三陽牌│        │欄所述之│及本院證│
│  │許    │        │      │）      │        │帳戶內  │詞）    │
│  │      │        │      │車內有：│        │        │        │
│  │      │        │      │現金二千│        │        │        │
│  │      │        │      │餘元、夾│        │        │        │
│  │      │        │      │克一件、│        │        │        │
│  │      │        │      │行照、保│        │        │        │
│  │      │        │      │險卡    │        │        │        │
├─┼───┼────┼───┼────┼────┼────┼────┤
│２│九一年│桃園縣桃│壬○○│車號：Ｖ│向壬○○│匯款四萬│1.被害人│
│２│三月二│園市經國│      │三－五三│原索款六│元至周瑞│壬○○指│
│  │十六日│路路橋  │      │九一號自│萬元，經│良如事實│述（警訊│
│  │十九時│        │      │小客車  │討價還價│欄所述之│及本院證│
│  │許    │        │      │（三陽牌│降為四萬│帳戶內  │詞）    │
│  │      │        │      │）      │元      │        │2.匯款單│
│  │      │        │      │車內有：│        │        │影本    │
│  │      │        │      │相機一台│        │        │3.桃園縣│
│  │      │        │      │、計算機│        │        │警察局車│
│  │      │        │      │一台    │        │        │輛協尋尋│
│  │      │        │      │        │        │        │獲證明單│
│  │      │        │      │        │        │        │影本    │
├─┼───┼────┼───┼────┼────┼────┼────┤
│３│九一年│桃園縣中│車主：│車號：Ｂ│向丁○○│無      │1.被害人│
│２│二月二│壢市環西│朝陽小│Ｂ－三八│索款五萬│        │丁○○指│
│  │十六日│路、五族│客車租│二六號自│元      │        │述（警訊│
│  │十九時│路口    │賃股份│小客車  │        │        │及本院證│
│  │三十分│        │有限公│（三陽牌│        │        │詞）    │
│  │許    │        │司，由│）   │        │        │2.桃園縣│
│  │      │        │丁○○│        │        │        │警察局車│
│  │      │        │駕駛  │        │        │        │輛失竊尋│
│  │      │        │      │        │        │        │獲證明單│
│  │      │        │      │        │        │        │影本    │
├─┼───┼────┼───┼────┼────┼────┼────┤
│４│九一年│新竹市內│玄○○│車號：Ｈ│向玄○○│匯款十萬│1.被害人│
│２│三月五│湖國小大│      │Ｒ－四三│原索款十│元至周瑞│玄○○指│
│  │日五時│門前    │      │０號自小│五萬元，│良如事實│述（警訊│
│  │四十分│        │      │貨車（中│經討價還│欄所述之│證詞）  │
│  │許    │        │      │華牌）  │價降為十│帳戶內  │2.匯款單│
│  │      │        │      │        │萬元    │        │影本    │
├─┼───┼────┼───┼────┼────┼────┼────┤
│５│九一年│新竹縣竹│丙○○│車號：Ｗ│向丙○○│匯款三萬│1.被害人│
│２│三月十│北市縣政│     │三－０七│原索款六│五千元至│丙○○指│
│  │一日十│十三路路│      │００號自│萬元，經│王文宏如│述（警訊│
│  │三時三│邊      │      │小客車  │討價還價│事實欄所│及本院證│
│  │十分許│        │      │（三陽牌│降為三萬│述之帳戶│詞）    │
│  │前    │        │      │）      │五千元  │內      │3.車輛竊│
│  │      │        │      │車內有：│        │        │盜車牌失│
│  │      │        │      │都彭打火│        │        │竊資料個│
│  │      │        │      │機、高爾│        │        │別查詢報│
│  │      │        │      │夫球具  │        │        │表－查詢│
│  │      │        │      │        │        │        │車輛認可│
│  │      │        │      │        │        │        │資料    │
├─┼───┼────┼───┼────┼────┼────┼────┤
│６│九一年│新竹市公│黃○○│車號：Ｗ│向黃○○│無      │1.被害人│
│２│三月十│園路旁  │      │七－０九│索款六萬│        │黃○○指│
│  │一日二│        │      │七二號自│元      │        │述（警訊│
│  │十二時│        │      │小客車  │        │        │及本院證│
│  │三十分│        │      │（三陽牌│        │        │詞）    │
│  │許    │        │      │）      │        │        │        │
├─┼───┼────┼───┼────┼────┼────┼────┤
│７│九一年│桃園縣中│Ｖ○○│車號：Ｚ│向Ｖ○○│匯款三萬│1.被害人│
│２│三月中│壢市永福│      │六－一九│原索款六│元至王文│Ｖ○○指│
│  │旬    │路六六四│      │八九號自│萬元，經│宏如事實│述（警訊│
│  │      │號前    │      │小客車  │討價還價│欄所述之│證詞）  │
│  │      │        │      │（三陽牌│降為三萬│帳戶內  │        │
│  │      │        │      │）      │元      │        │        │
├─┼───┼────┼───┼────┼────┼────┼────┤
│８│九一年│桃園縣中│車主：│車號：Ｖ│向巳○○│匯款四萬│1.被害人│
│２│三月二│壢市三光│葉罔市│四－六五│原索款六│元至黃鴻│巳○○指│
│  │十日七│路底旁  │，由胡│九二號自│萬元，經│裕如事實│述（警訊│
│  │時許前│        │樹枝駕│小客車  │討價還價│欄所述之│及本院證│
│  │      │        │駛    │（三陽牌│降為四萬│帳戶內  │詞）    │
│  │      │        │      │）      │元      │        │        │
├─┼───┼────┼───┼────┼────┼────┼────┤
│９│九一年│桃園縣桃│Ｉ○○│車號：Ｚ│向Ｉ○○│匯款三萬│1.被害人│
│２│三月二│園市大業│      │Ｌ－四八│原索款八│五千元至│Ｉ○○指│
│  │十七日│路、寶山│      │四五號自│萬元，經│黃鴻裕如│述（警訊│
│  │凌晨  │街口    │      │小客車  │討價還價│如事實欄│及本院證│
│  │      │        │      │（三陽牌│降為三萬│所述之帳│詞）    │
│  │      │        │      │）      │五千元  │戶內    │2.匯款單│
│  │      │        │      │車內有：│        │        │影本    │
│  │      │        │      │數位相機│        │        │3.桃園縣│
│  │      │        │      │一台    │        │        │警察局車│
│  │      │        │      │        │        │        │輛協尋尋│
│  │      │        │      │        │        │        │獲證明單│
│  │      │        │      │        │        │        │影本    │
├─┼───┼────┼───┼────┼────┼────┼────┤
│０│九一年│新竹市北│丑○○│車號：Ｑ│無      │無      │1.被害人│
│３│三月二│區○○路│      │六－七０│        │        │丑○○指│
│  │十八日│二段一九│      │一八號自│        │        │述（警訊│
│  │十七時│０巷二二│      │小客車  │        │        │及本院證│
│  │許前  │號前    │      │（三陽牌│        │        │詞）    │
│  │      │        │      │）      │        │        │5.贓物認│
│  │      │        │      │        │        │        │領保管單│
│  │      │        │      │        │        │        │3.新竹市│
│  │      │        │      │        │        │        │警察局車│
│  │      │        │      │        │        │        │輛失竊證│
│  │      │        │      │        │        │        │明單?   │
├─┼───┼────┼───┼────┼────┼────┼────┤
│１│九一年│新竹縣竹│Ｔ○○│車號：Ｗ│無      │無      │1.被害人│
│３│三月二│北市縣政│      │二－０五│        │        │Ｔ○○指│
│  │十八日│十一街麵│      │一六號自│        │        │述（警訊│
│  │十九時│食館前  │      │小客車  │        │        │及本院證│
│  │許    │        │      │（三陽牌│        │        │詞）    │
│  │      │        │      │）      │        │        │2.贓物認│
│  │      │        │      │        │        │        │領保管單│
│  │      │        │      │        │        │        │3.行照影│
│  │      │        │      │        │        │        │本      │
└─┴───┴────┴───┴────┴────┴────┴────┘


司法院資訊處製作；財團法人民間司法改革基金會備份。
